【裁判字號】    95,上更(一),193
【裁判日期】    951018
【裁判案由】    毒品危害防制條例
【裁判全文】
臺灣高等法院臺中分院刑事判決     95年度上更(一)字第193號
上  訴  人
即  被  告  甲○○
指定辯護人  本院公設辯護人  丙○○
上列上訴人因毒品危害防制條例案件，不服臺灣臺中地方法院
94年度訴字第2892號中華民國94年12月21日第1審判決（起訴案
號：臺灣臺中地方法院檢察署94年度偵字第11918號），提起上
訴，判決後經最高法院發回更審，本院判決如下：
    主  文
原判決關於甲○○部分撤銷。
甲○○連續販賣第二級毒品，處有期徒刑玖年貳月。扣案之第二
級毒品甲基安非他命壹大包（驗餘淨重肆捌零點壹伍公克），沒
收銷燬之；扣案之甲基安非他命外包裝壹個（塑膠袋重貳捌點參
玖公克）、電子磅秤、磅秤各壹臺，分裝袋共計柒包、黑色手提
包壹個，均沒收；販賣第二級毒品之犯罪所得共計新臺幣壹萬陸
仟元沒收，如全部或一部不能沒收時，以其財產抵償之；未扣押
之行動電話手機壹具（不含門號0000000000號SIM卡壹枚）沒收
，如全部或一部不能沒收時，追徵其價額。
    事  實
一、甲○○基於販賣第二級毒品甲基安非他命（起訴書誤載為安
    非他命），藉以營利之概括犯意，以0000000000號行動電話
    手機一支（未據扣案，機具為甲○○所有，但所使用之SIM
    卡一枚為鍾宋秀美名義）作為販賣第二級毒品甲基安非他命
    之聯絡工具，先於民國（下同）94年6月中旬某日，以不詳
    價格，在不詳之地點，向不詳之成年人，販入不詳數量之第
    二級毒品甲基安非他命。之後，自94年6月中旬某日起，至
    同年7月20日或21日止（甲○○自94年6月27日起，至同年7
    月11日止出國之期間，應予除外），連續在臺中市○區○○○路與大義街交岔路口附近，或臺中市○區○○○路與永興
    街交岔路口附近，或臺中市○○○路263號9樓之6丁○○工
    作（居住）處，或臺中市北屯區○○○路○段105號3樓14室
    甲○○租居處等地，以每次新臺幣（下同）3千元（有4次）
    、5千元（有1次）不等之價格，多次販售交付不詳數量之第
    二級毒品甲基安非他命予丁○○（經原審法院另案裁定送觀
    察、勒戒），憑資牟利。由丁○○或以現金交付（總計1 萬
    6千元《含原積欠而於被查獲當日所交付之3千元》），或以
    其為甲○○維修行動電話手機之維修費抵償部分價款（總計
    1千元）之方式，給付價金予甲○○。甲○○先後販賣第二
    級毒品甲基安非他命實際所得共計1萬6千元（不包括抵銷債
    務之財產上利益1千元部分）。
二、甲○○復於94年7月22日凌晨某時，承前販賣第二級毒品，
    藉以營利之概括犯意，駕駛其所有上開自用小客車，至臺中
    市與彰化縣交界處某不詳地點，以24萬元之代價，向不詳之
    成年人販入第二級毒品甲基安非他命一大包（驗前毛重508.
    6公克、包裝塑膠袋重28.39公克；驗餘淨重480.15公克，純
    度約為百分之99.1），隨即將販入之毒品藏於其所有供其犯
    販賣第二級毒品甲基安非他命所用之黑色手提包內，欲伺機
    尋覓買主牟利。嗣於同日凌晨某時，甲○○為向丁○○催討
    先前向其購買第二級毒品甲基安非他命所積欠之3千元價金
    ，乃駕駛其所有車牌號碼3525－LC號自用小客車，搭載乙○○（另犯販賣第二級毒品罪，經本院前審判處有期徒刑7年2
    月確定），前往臺中市○區○○○路255號三信商業銀行前
    ，於同日凌晨4時45分許，向至該銀行自動櫃員機提款之丁○○收取購買甲基安非他命所積欠之3千元價金得手。適為
    臺中市警察局第二分局立人派出所巡邏員警林文新、陳世均
    查覺可疑，而上前盤查。隨為警查獲該自用小客車內藏有第
    一級毒品海洛因一包及注射針筒5支（均為乙○○所有，其
    施用第一級毒品部分，另由原審法院另案審理），而將乙○○、甲○○等2人予以逮捕，並連人帶車帶回警局處理。回
    到警局後，經甲○○同意，復為警在上開自用小客車內，查
    獲甲○○所有前開黑色手提包內，藏有前開自不詳成年人處
    販入之第二級毒品甲基安非他命一大包，及甲○○所有供其
    犯販賣第二級毒品罪時秤量分裝所用之電子磅秤一臺及供販
    賣第二級毒品預備之用之分裝袋3包。隨於同日上午6時50分
    許，由甲○○帶同員警至臺中市北屯區○○○路○段105號3
    樓14室甲○○租屋處，經甲○○同意後，為警扣得甲○○所
    有供其犯販賣第二級毒品罪時秤量分裝所用之磅秤一臺及供
    販賣第二級毒品預備之用之分裝袋4包。又於本院前審於95
    年3 月9日審理時，員警林文新復提出上開甲○○所有之上
    開黑色手提包一個（後面夾層有甲○○之航空旅客人身意外
    傷害保險單一張）扣案。
三、案經臺中市警察局第二分局報請臺灣臺中地方法院檢察署檢
    察官偵查起訴。
    理  由
一、訊據上訴人即被告甲○○（下稱被告）矢口否認販賣第二級
    毒品甲基安非他命之犯行，辯稱：伊並未販賣安非他命給丁○○，也未曾交付安非他命給丁○○，只曾經請丁○○吸食
    過安非他命，伊也未曾拿手機給丁○○修理過，被警方查獲
    當時是要到丁○○家聊天，查扣之黑色手提包是乙○○從他
    朋友那裡帶出來的，不是伊所有之物品，查獲當天丁○○在
    提款機所領之3千元，並未交付被告云云。經查：
  (一)證人丁○○就其向被告購買甲基安非他命部分，於原審結證
    稱：伊有打電話向被告購買甲基安非他命，伊記得被告使用
    的電話為0000000000號，第一次向甲○○購買甲基安非他命
    是在94年6月中旬，最後一次是在7月22日被抓前1、2天，每
    次購買之金額為3千元、5千元不等，都是被告送到永興街或
    大義街或伊工作之地點台中市○○○路263號9樓之6給伊，
    伊是分別向被告、乙○○購買甲基安非他命，向被告買甲基
    安非他命約5、6次，買甲基安非他命的錢，曾經用手機修理
    的錢來抵，94年7月22日那天，被告向伊要上次買甲基安非
    他命所欠的3千元，伊到住家樓下的提款機去提領3千元給被
    告，沒有去其他地方等語（見原審卷第二宗第148頁以下）
    ；再於本院前審95年3月23日審理時證稱：伊有向被告購買
    甲基安非他命，是打手機和他聯絡，當天被抓是被告打電話
    給伊叫伊將之前買甲基安非他命所欠的3千元拿給他，伊曾
    經幫被告修理過手機，包括手機訊號、換電池購買新電池、
    送去洗內碼之工資，金額約為一千元，伊之前所說向被告購
    買甲基安非他命之總金額是包括手機修理費用抵扣的部分，
    也包括被查獲時交付給被告之欠款3千元等語（見本院前審
    卷第102、103頁）；又於本院本審95年10月4日審理時證稱
    ：「94年6月有施用安非他命，是向好朋友拿一點來用，他
    們是被告、乙○○，剛開始沒拿我的錢，後來就說這樣不行
    ，我就託他去買，買回來，我就拿到我工作地方去用，大概
    7、8次，確實次數忘記了，地點是在進化北路我家，有時候
    是在梅川東路被告住處，金額大概是2、3千元，有時候我幫
    他修電話，沒有拿錢，有時候，我託他去拿。當天（94年7
    月22日）我從樓上下來領錢，警察就在那邊簽巡邏箱，晚上
    我會怕，我領了錢，馬上就進了車，把錢拿給被告之後，就
    下車出來，警察就過來，叫我們不要動。我領了款，已經給
    了被告，我身上沒有錢」等語（見本院本審卷第93、94、96
    頁）。由前開證人丁○○證詞可知被告確曾多次販賣甲基安
    非他命予證人丁○○無訛。
  (二)同案被告乙○○於偵查中證述：伊曾在梅川東路4段105號三
    樓甲○○租居處看過丁○○向被告買過甲基安非他命，甲○○將甲基安非他命交給丁○○等語（見偵查卷第12頁），與
    證人丁○○證述情節相符合，被告與乙○○、丁○○並無仇
    怨，亦據其於警詢時供明在卷（見警卷第10頁），證人丁○○、乙○○亦無設詞陷害被告之可能。至關於證人丁○○查
    獲當日前往三信商銀提領3千元之源由，究係要向被告購買
    毒品，還是要償還以前的欠款，證人丁○○於本院本審審理
    時陳述：已忘記了等語，而同案被告乙○○就查獲當日與被
    告前往與證人丁○○會合之源由，先於警詢時證述：94年7
    月22日查獲當日係被告要販賣毒品給丁○○云云（見警卷第
    20頁），惟於本院本審則證述：查獲當日去找丁○○，只是
    要一起用安非他命，看到警察來，大家緊張，丁○○就說其
    下來領錢好了，領錢是假裝的云云（見本院本審卷第91頁）
    ，前後證述不一，是否可信，已非無疑。且果當日渠等會合
    之目的係要一同施用安非他命，證人丁○○又何須提領現款
    ？顯與常情不符。參以查獲當日係被告與證人丁○○互為聯
    絡，則證人丁○○係出於何因前往會面地點，自以證人丁○○較為知悉，觀諸證人丁○○於警詢時所提出向被告購買毒
    品一覽表（見警卷第44頁），其上載明其最後一次向被告購
    買時間、金額為「7月20日1時3000元」，並無7/22購買毒品
    之記載，核與其於原審證述「最後一次是7月22日被抓的前1
    、2天」相一致（見原審卷第156頁），是同案被告乙○○前
    開查獲當日被告係要販賣毒品予丁○○之證述，應係其個人
    主觀上認知，尚難認證人丁○○當日前往會合之目的即在購
    買毒品。是同案被告乙○○前開不一致之證述，均不可採。
    且觀證人丁○○自歷次偵審以來，多以前開交付給被告之3
    千元係在償還前欠被告販賣其甲基安非他命之款項為證述，
    應較可採信。
  (三)被告雖否認已收受丁○○交付之3千元云云，惟證人丁○○
    與被告、乙○○等3人查獲當日凌晨4時許會合在一起，係因
    被告打電話給證人丁○○，說其要買東西，身上沒有錢，向
    丁○○表示他上次拿的錢還沒有給，丁○○始於凌晨4時許
    提領現款等情，業經證人丁○○於原審證述明確（見原審卷
    第149頁），其於本院本審亦結證稱：「我從樓上下來領錢
    ，警察就在那邊簽巡邏箱，晚上我會怕，我領了錢，馬上就
    進了車，把錢拿給被告之後，就下車出來，警察就過來，叫
    我們不要動。（審判長問：照你剛剛說你是把3千元交給被
    告了，為什麼偵訊時你說領了3千元，還放在身上？）我領
    了款，已經給了被告，我身上沒有錢。」等語（見本院本審
    卷第96、97頁），並有三信商業銀行交易明細影本一紙附卷
    可稽（見原審卷第二宗第97頁），而被告提領後隨即上車與
    被告會合，被告既因迫切急用而特約於夜間前來，豈有不索
    償之理？至證人丁○○於偵查中證述查獲當天丁○○在提款
    機所領之3千元，並未交付被告云云，應係為警查獲當時，
    因畏懼擔負刑責所為之證述，應不足採信。又同案被告乙○○於本院審理時雖證述：「我沒有看到丁○○拿錢給被告」
    云云，惟證人丁○○當日領款後即見警察欲來盤查之狀，則
    證人丁○○上車後必係匆促將錢交付被告後隨即下車，且當
    時被告及同案被告乙○○見警來盤查均將車窗關起來，業據
    證人丁○○於偵查中證述明確，顯然同案被告乙○○當時已
    專注車窗外員警之動向，是同案被告乙○○前開證述，尚難
    作為推翻前開證人丁○○證述其已交付3千元予被告之證據
    。此外，並有證人丁○○於上開期間，所使用之多支行動電
    話中，其中一支門號0000000000號行動電話，自94年7月16
    日起至同年月21日止，與被告使用之門號0000000000號行動
    電話之多次通話之紀錄一份附卷可參；及證人丁○○於偵查
    中所提出於94年7月22日凌晨4時37分許，從自動櫃員機提款
    3千元之三信商業銀行交易明細影本一紙附卷可稽。另證人
    丁○○於上開時間被查獲之後，經警採尿送驗結果呈甲基安
    非他命陽性反應，經原審法院以94年度毒聲字第598號裁定
    送觀察、勒戒後，認無繼續施用傾向，業經臺灣臺中地方法
    院檢察署檢察官以94年度毒偵字第3782號為不起訴處分確定
    等情，亦有台中市警察局第二分局委託鑑驗代號與真實姓名
    對照表、中山醫學大學附設醫院藥物濫用檢測中心確認檢驗
    結果報告、上開刑事裁定、不起訴處分書（均為影本）各一
    份等附卷可稽（見原審卷第二宗第78、85、90、92頁）。以
    上俱見證人丁○○證稱其向被告購買甲基安非他命施用，查
    獲當日證人丁○○係為償還前向被告購買毒品的錢而前往三
    信商銀提領現款3千元並交付被告等情，均信而有徵。至證
    人丁○○雖曾請同案被告乙○○幫伊調安非他命，金額亦為
    3千元，惟究於何時向何人調安非他命已不復記得等情，業
    據同案被告乙○○於本院本審證述明確（見本院本審卷第90
    、91頁），是前開同案被告乙○○所述3千元，尚難認與被
    告有關，即不得為被告販賣予證人丁○○之不利證詞，併予
    敘明。
  (四)警方於上開時地查獲被告與乙○○等人後，在警局會同被告
    在被告所駕駛之車牌號碼3525－LC號自用小客車內，查獲黑
    色手提包一個、電子磅秤一台、分裝袋3包等物之事實，為
    被告自承在卷，並經證人即警員林文新於原審證述屬實（見
    原審卷第二宗第38、39頁），及有該等物品扣押可證。被告
    於本院本審審理時對於扣押之電子磅秤1台、分裝袋3包為其
    所有之物，固所是認，惟否認該黑色手提包及其內放置之甲
    基安非他命一大包為其所有之物，辯稱是乙○○從他朋友那
    裡帶來的云云。然而，上開被查扣之甲基安非他命一大包，
    係被告於被查獲那天凌晨某時，在臺中市與彰化縣交界處某
    不詳地點，向他人所購買之事實，業據當時與被告同行之證
    人乙○○於原審具結證述屬實（見原審卷第二宗第160頁）
    ；而證人乙○○於94年7月23日原審訊問時即坦承扣案之針
    筒5支、海洛因為其所有，安非他命、電子磅秤及分裝袋是
    被告的等語（見聲羈卷第7頁），況該黑色手提包後面夾層
    內另放有被告之「航空旅客人身意外傷害保險單」一張之事
    實，有照片一張在卷可稽（見警卷第41頁下方照片），並經
    證人林文新於本院前審證述屬實，及提出該黑色手提包一個
    （後面夾層內另放有上開保險單一張）為佐；被告於原審亦
    供述：扣押之甲基安非他命是24萬元購買的及「那天我是買
    完毒品要去跟他（指證人丁○○）炫耀一下」（見原審卷第
    一宗第18頁、第二宗第171頁）等語，堪認上開黑色手提包
    及其內所放置之甲基安非他命一大包確為被告所販入為其所
    有之物，應無可置疑。而上開扣案之甲基安非他命一大包，
    經送往內政部警政署刑事警察局鑑定結果認係屬第二級毒品
    甲基安非他命，驗前毛重508.6公克、包裝塑膠袋重28.39公
    克，驗餘淨重480.15公克，純度約為百分之99.1等情，亦有
    該局94年11月16日刑鑑字第0940160781號鑑定書一紙附卷可
    稽（見原審卷第二宗第139頁）。
  (五)同案被告乙○○於本院前審雖陳稱該黑色手提包及其內之甲
    基安非他命一大包為其所有之物，上開保險單一張係其塞入
    黑色手提包內云云。然查，上開黑色手提包及其內之甲基安
    非他命一大包為被告所有之物，已明如前述；況證人林文新
    於原審復證稱：「（你們上前盤查的狀況？）我問丁○○要
    做什麼，他說來找朋友。後來我說車子內的人是誰，丁○○
    說是朋友，我請丁○○叫他朋友把車窗搖下來，車內的人拒
    絕開車窗，並把車門上鎖，我叫丁○○勸車內的人下車，車
    內的人拒絕，我們就一人在車前，一人在車後戒護，叫車內
    的人下車，車內的人還是不開門，丁○○一直勸他們不要為
    難我們，我在前面從擋風玻璃看到乙○○在車內塞東西，往
    腳上的石膏塞東西（當場表演動作），丁○○叫他開門，開
    門後，我叫乙○○把東西拿出來，乙○○就把海洛因拿出來
    ，他坐在副駕駛座，乙○○的口袋也有東西，是針筒之類，
    我問他是不是你的，他說是。我們就警網來支援，就把丁○○、乙○○、甲○○及車子帶回立人派出所」等語。被告與
    乙○○等人在車內之舉動均在警方監視之中，若同案被告乙○○有將上開保險單塞入上開黑色手提包，員警豈有未予發
    現之理，乙○○於本院前審所述顯係事後迴護被告之詞，不
    足採信。被告又稱警方當天應該還有查獲到一本護照云云，
    然經證人即警員陳世均、林文新於前審均證稱：並未搜索到
    一本護照等語（見本院前審卷第79頁），並有搜索、扣押筆
    錄、扣押物品目錄表、查扣物品照片在卷可稽；況若當時在
    黑色手提包內扣有護照一本，且該護照並非被告及同案被告
    乙○○任何一人所有，則該護照上之名義人即可疑為與販賣
    毒品有關，警方豈有不將之查扣並循線追查嫌犯之理？被告
    翻異前詞，欲卸責予同案被告乙○○或其他第三人之用意至
    明，所辯全然無可採信。至被告於原審最初供稱扣押之甲基
    安非他命一大包係伊與乙○○、丁○○等3人一起合資購買
    的，當場3人拿錢出來，各出3分之1乙節（見原審卷第一宗
    第17、18頁），然依被告與乙○○2人於原審所述，證人丁○○並未一同去購買扣押之甲基安非他命已明（見原審卷第
    二宗第170、171頁）。而證人乙○○於原審作證時先證稱扣
    押之甲基安非他命係被告所購買，其後又稱：伊要出2萬元
    ，但未實際出錢，伊告訴被告說用欠的云云（見原審卷第二
    宗第161頁），與被告所述亦相互齟齬，後者所述亦難信為
    真實。被告此部分關於扣押之甲基安非他命一大包係3人合
    資購買云云，應係避重就輕之詞，亦全然無可採信。
  (六)查非法販賣甲基安非他命，係政府大力嚴格查緝之違法行為
    ，非可公然為之，而每次買賣之價量，亦隨時隨雙方關係之
    深淺、當時之資力、需求程度及對行情之認知等因素而機動
    調整，因之販賣之利得，除經坦承犯行，或價量俱臻明確者
    外，委難察得實情，職是之故，縱未確切查得販賣賺取實際
    差價，但除別有事證，足認係按同一價格轉讓確未牟利外，
    尚難執此認非法販賣之事證有所不足，致知過坦承者難辭重
    典，飾詞否認者反得逞僥倖，而失情理之平。況且，甲基安
    非他命價格昂貴，取得不易，凡為販賣之不法勾當者，苟無
    利可圖，應無甘冒被查緝法辦重刑之危險，平白無端義務為
    該買賣之工作，是其販入之價格必較售出之價格低廉，而有
    從中賺取買賣差價牟利之意圖及事實，應屬合理之認定，足
    認被告就販賣甲基安非他命行為，主觀上有意圖營利之意圖
    ，且參諸被告於94年7月22日凌晨一次即販入24萬元第二級
    毒品甲基安非他命，其車上並攜帶有電子磅秤及分裝袋等情
    ，被告係基於營利而販入之意圖，亦堪認定。此外，並有搜
    索扣押筆錄、扣押物品目錄表、照片、車籍作業系統－查詢
    認可資料、被告出入境查詢結果等在卷可稽；復有上開第二
    級毒品甲基安非他命1大包，電子磅秤、磅秤各一臺及分裝
    袋共計7包扣案可資佐證。而依上所述，被告販賣甲基安非
    他命給證人丁○○之次數，以最低數5次計算為有利於被告
    ，金額部分則以4次3千元、1次5千元計算為有利於被告甲○○，總計被告販賣第二級毒品實際所得為1萬6千元（不包括
    另一千元以上述手機之維修費抵償之財產上利益部分）。又
    證人丁○○於本院前審雖另證稱其向被告購買甲基安非他命
    ，每次金額約為2、3千元，與其在原審所述並非全然一致，
    然本院本審以證人丁○○於原審作證時對於金額部分已經供
    述如上，且其於本院所述亦僅為大約之金額，自應以原審所
    述為可採。
  (七)綜上所述，本案事證已臻明確，被告所辯係事後卸責之詞，
    不足採信，被告犯行堪以認定。原審選任辯護人聲請原審對
    被告及證人丁○○測謊，用以證明被告上開所辯屬實，證人
    丁○○上開結述不實，然本院本審經綜合審酌上開證據後，
    認事證已明，此部分之證據聲請，尚無調查之必要。另被告
    於原審之選任辯護人於原審辯稱：上開扣案之第二級毒品甲
    基安非他命一大包係為警非法扣押所得，應無證據能力云云
    。然依警卷所附之搜索扣押筆錄所載，上開第二級毒品甲基
    安非他命一大包係經被告同意搜索後，為警搜索扣押在案。
    準此，該扣案之第二級毒品甲基安非他命一大包，既係為警
    合法搜索扣押所得，自具有證據能力。再證人乙○○於偵查
    時所述，係經具結而為證述，查無顯有不可信之情況，依法
    得為證據，具有證據能力，均附予敘明。
二、按被告行為後，刑法第56條連續犯之規定，業於94年2月2日
    修正公布刪除，並於95年7月1日施行，則被告之犯行，因行
    為後新法業已刪除連續犯之規定，此刪除雖非犯罪構成要件
    之變更，但顯已影響行為人刑罰之法律效果，自屬法律有變
    更，依新法第2條第1項規定，比較新、舊法結果，仍應適用
    較有利於被告之行為時法律即舊法論以連續犯（最高法院95
    年第8次刑事庭會議決議參照），合先敘明。核被告所為，
    係犯毒品危害防制條例第4條第2項販賣第二級毒品罪。按所
    謂「販賣」，係指「販入」，及「賣出」兩種行為，唯不必
    兩者兼而有之，僅須意圖販賣海洛因以營利，而有「販入」
    或「賣出」其中之一行為即足當之；被告於94年7月22日查
    獲當日，在被告之黑色手提包內，查扣之安非他命一大包（
    驗餘淨重480.15公克，純度約為百分之99.1），為被告向不
    詳之成年人所販入，已如前述，公訴人就被告此部分販入毒
    品犯行雖未起訴，惟與被告前開販賣第二級毒品成罪部分，
    有連續犯之裁判上一罪關係，本院自應併予審理。又公訴人
    漏未斟酌被告與乙○○係各自販賣第二級毒品甲基安非他命
    予證人丁○○，其等間並未具有犯意聯絡與行為分擔等情，
    而認被告與乙○○係屬共同正犯，亦有未合。被告為販賣第
    二級毒品甲基安非他命而持有甲基安非他命之低度行為，應
    為其販賣第二級毒品甲基安非他命之高度行為所吸收，不另
    論罪。被告先後多次販賣第二級毒品甲基安非他命予丁○○
    之行為，時間緊接，觸犯構成要件相同之罪，顯係基於概括
    犯意為之，為連續犯，應依修正前刑法第56條規定，以一罪
    論，並加重其刑（但就法定刑為無期徒刑部分，依法不得加
    重其刑）。
三、原審認被告犯罪事證明確，予以論罪科刑，固非無見，惟查
    ：(1)原判決認定被告販賣第二級毒品所得為3萬元，尚有誤
    認。(2)公訴意旨認被告與乙○○係共同正犯，即應就起訴之
    犯行負其全部責任，原審認其等2人係各別販賣第二級毒品
    給丁○○，則對於其等2人各別犯罪以外之部分，如認其等2
    人並未參與其事，即應就各該部分不另為無罪之諭知，原審
    就此部分疏未論述。(3)被告所使用之0000000000號行動電話
    手機一支，被告雖供述為其所有之物，然其用戶名稱為鍾宋
    秀美，此有台灣大哥大股份有限公司雙向通聯資料查詢一份
    在卷可憑（見原審卷第一宗第68頁），是該行動電話機具雖
    為被告所有，然其內之SIM卡一枚，則應為案外人鍾宋秀美
    所有，此等SIM卡既非被告所有之物，自不得諭知沒收，乃
    原判決竟予諭知沒收，亦有未合。(4)毒品危害防制條例第19
    條第1項係規定沒收因犯罪（製造、販賣或運輸毒品）所得
    之財物，並不及於因犯罪所得之利益（最高法院89年度台上
    字第1244號判決意旨參照）。原判決就債務抵銷之財產上利
    益部分亦依毒品危害防制條例第19條第1項規定諭知沒收。
    (5)原判決理由引用證人丁○○之證言為論據，惟證人丁○○
    於偵查中證述：查獲當天丁○○在提款機所領之3千元，並
    未交付被告等語，該3千元部分並未扣案，則被告是否已實
    際取得，尚有疑問，原審未予詳盡調查審認，亦未論述前開
    證詞不可採之理由。(6)被告於94年7月22日查獲當日，在被
    告之黑色手提包內，查扣之安非他命一大包（驗餘淨重480.
    15公克，純度約為百分之99.1），為被告在當日凌晨向不詳
    之成年人所販入，已如前述，被告此部分販入毒品犯行與前
    開販賣第二級毒品犯行，有裁判上連續犯一罪之關係，原判
    決未詳加認定，理由內亦未加說明，以上均有未洽。被告上
    訴意旨否認犯罪，指摘原判決不當，為無理由；惟原判決既
    有上述可議之處，即屬無可維持，自應由本院將原判決關於
    被告部分撤銷改判。爰審酌被告正值青年，已婚，高職畢業
    ，（見被告警詢筆錄），係因圖謀不法之利益而犯本罪，其
    等之犯罪手段尚屬平和，但犯罪所生危害非淺，被告甲○○
    犯罪所得之多寡，被告之犯罪期間非屬長期，被告甲○○為
    警查獲之上開第2級毒品甲基安非他命一大包之數量極鉅，
    純度為百分之99.1，暨犯罪後，被告全然否認犯行，態度不
    佳等，量處如主文第2項所示之刑，以示懲儆。
四、扣案之第2級毒品甲基安非他命1大包（驗餘淨重480.15公克
    ），應依毒品危害防制條例第18條第1項前段規定，宣告沒
    收銷燬之。甲基安非他命外包裝一個（包裝塑膠袋重28.39
    公克），該外包裝係用於包裹毒品，防其裸露、潮濕，便於
    帶販賣，且屬被告所有，已經本院認定如前，該甲基安非
    他命外包裝一個，應認係被告所有供販賣第二級毒品所用之
    物，應依毒品危害防制條例第19條第1項之規定宣告沒收之
    （最高法院著有88年度台上字第5033號判決意旨參照）。扣
    案之電子磅秤、磅秤各一臺、黑色手提包一個及未扣案之行
    動電話機具一具（不含門號0000000000號SIM卡一枚），均
    係被告所有供其犯販賣第2級毒品罪所用之物，已經本院本
    審認定如前，應依毒品危害防制條例第19條第1項規定，均
    予以宣告沒收，且就未扣案之部分，予以宣告如全部或一部
    不能沒收時，追徵其價額。扣押之分裝袋共計7包，應係被
    告預備供分裝第二級毒品出售之用，爰依刑法第38條第1項
    第2款規定諭知沒收。被告甲○○因犯販賣第二級毒品罪實
    際所得共計1萬6千元，雖未扣案，仍應依毒品危害防制條例
    第19條第1項規定，予以宣告沒收，如全部或一部不能沒收
    時，各自以其財產抵償之。至於被告甲○○販賣第二級毒品
    ，其中以債務抵銷一千元部分，其僅係取得抵銷債務之財產
    上利益，並未因此而得有財物，自不在該條項規定應沒收之
    列。另扣案之吸食管12支，係被告所有，供其施用第二級毒
    品甲基安非他命所用，並非供其犯販賣第2級毒品罪所用；
    扣案之記事簿一本，軟管1條及注射針筒共計49支，均係證
    人乙○○所有，供渠施用第一級毒品海洛因所用，並非供渠
    犯連續販賣第二級毒品罪所用。且該等扣案物品經核亦均非
    屬違禁物，爰不予以宣告沒收。再被告所有之車牌號碼3525
    －LC號自用小客車1部（未扣案），是否依毒品危害防制條
    例第19條第3項規定，予以宣告沒收？觀之該條項之立法理
    由：「第3項所定應沒收之水、陸、空交通工具，依據實務
    上向來之見解，係指專供犯第4條之罪所使用之交通工具並
    無疑義，故本項不需再予修正」，本院認並無積極明確之證
    據足認該車係專供被告販毒之用，爰不依毒品危害防制條例
    第19條第3項規定，予以宣告沒收。
五、公訴意旨另以：被告甲○○與同案被告乙○○共同基於販賣
    第二級毒品以營利之概括犯意聯絡，自94年6月15日起至同
    年7月20日止，先後於如附表編號１、２、５、６、７號所
    示之時間、地點，由被告甲○○販賣安非他命（應為甲基安
    非他命）予丁○○施用，或由乙○○於如附表所示編號３、
    ４號之時間、地點，販賣第二級毒品予丁○○施用，共計7
    次。亦即認被告甲○○與同案被告乙○○就前開本院本審所
    認定之5次、1次販賣行為外，另有多次販賣第二級毒品之行
    為，因認被告就此等部分亦涉犯毒品危害防制條例第4條第2
    項之罪嫌。經查，證人丁○○已於原審證稱其係分別向被告
    與同案被告乙○○購買甲基安非他命，並詳述購買時間、地
    點、次數、金額，已如前述，雖證人丁○○於原審另證稱：
    伊向乙○○購買毒品有2、3次，有一次是伊去乙○○住的地
    方，伊應乙○○之要求去幫伊看電話，順便拿毒品，另外2
    次乙○○到伊住的地方，這2次都有給3千元，時間是6月下
    旬到7月中旬的時候，乙○○送貨的那2次，伊確定是打電話
    給乙○○，因伊打電話給被告打不通，才會打給乙○○，伊
    是要向乙○○拿的，乙○○曾經幫被告送毒品等語（見原審
    卷第二宗第156、162、155頁）。然同案被告乙○○於本院
    前審堅稱僅販賣一次甲基安非他命給丁○○，得款3千元，
    此外並無其他販賣行為；參以丁○○所使用之門號00000000
    00號行動電話與同案被告乙○○所使用之門號通話紀錄之時
    間為94年7月10日起至同年月19日止，有行動電話之通話紀
    錄一份附卷可稽，已如前述，綜合上述各項證據，本院本審
    認以：被告乙○○於94年7月中旬販賣甲基安非他命一次給
    丁○○，得款3千元之事證俱臻明確而為可採；至證人丁○○所稱同案被告乙○○另有他次販賣甲基安非他命或替被告
    送交甲基安非他命之行為，既為被告與同案被告乙○○2人
    所否認，又查無其他更積極明確之證據資料為佐，此部分事
    實之明確性尚有未足，自難以遽採。此外，復查無其他積極
    明確之證據足以證明被告與同案被告乙○○互就另一共同被
    告之販賣甲基安非他命行為，有犯意聯絡、行為分擔，或有
    本院本審前述認定被告自販賣甲基安非他命以外之其他販賣
    第二級毒品犯行，自不能證明被告有其他之販賣甲基安非他
    命行為，惟因公訴人認被告所涉此部分行為與其前開有罪部
    分間，有連續犯裁判上一罪之關係，爰不另為無罪之諭知。
據上論斷，應依刑事訴訟法第369條第1項前段、第364條、第299
條第1前段，毒品危害防制條例第4條第2項、第18第1項前段、第
19條第1項，刑法第2條第1項前段、第11條、第56條（修正前）
、第38條第1項第2款，判決如主文。
本案經檢察官戊○○到庭執行職務。
中    華    民    國    95    年    10    月    18    日
               刑事第七庭  審判長法  官  林  榮  龍
                                 法  官  鄭  永  玉
                                 法  官  江  錫  麟
上列正本證明與原本無異。
如不服本判決應於收受送達後十日內向本院提出上訴書狀，其未
敘述上訴之理由者並得於提起上訴後十日內向本院補提理由書（
均須按他造當事人之人數附繕本）。
                                 書記官  劉  建  智
中    華    民    國    95    年    10    月    19    日
附錄論罪科刑法條：
毒品危害防制條例第4條第2項：
  製造、運輸、販賣第2級毒品者，處無期徒刑或7年以上有期徒
  刑，得併科新臺幣7百萬元以下罰金。
起訴書附表：
┌─┬────────┬───────────────┐
│編│時     間       │地          點                │
│號│                │                              │
├─┼────────┼───────────────┤
│１│94年6月15日22時 │臺中市○○○路與大義街口      │
├─┼────────┼───────────────┤
│２│94年6月22日0 時 │臺中市○○○路與大義街口      │
├─┼────────┼───────────────┤
│３│94年6月28日0 時 │臺中市○○○路○段105號3樓14室 │
├─┼────────┼───────────────┤
│４│94年7月 5日1 時 │臺中市○○○路與永興街口      │
├─┼────────┼───────────────┤
│５│94年7月12日1 時 │臺中市○○○路○段105號3樓14室 │
├─┼────────┼───────────────┤
│６│94年7月16日1 時 │臺中市○○○路與大義街口      │
├─┼────────┼───────────────┤
│７│94年7月20日1 時 │臺中市○○○路與大義街口      │
└─┴────────┴───────────────┘
                                                      Ｒ


司法院資訊處製作；財團法人民間司法改革基金會備份。
